【裁判字號】    90,訴,818
【裁判日期】    900628
【裁判案由】    毒品危害防制條例
【裁判全文】
臺灣臺中地方法院刑事判決                            九十年度訴字第八一八號
    公  訴  人  臺灣台中地方法院檢察署檢察官
    被      告  甲○○
右列被告因違反毒品危害防制條例案件，經檢察官提起公訴（九十年度毒偵字第六九
八、八六九號），及移請併案審理（九十年度毒偵字二五四四號、二八六五號）本院
判決如左：
    主  文
甲○○連續施用第一級毒品，累犯，處有期徒刑捌月，扣案注射針筒壹支、陸支沒收
及海洛因壹包（毛重約零點陸公克沒）沒收銷燬之；又持有第二級毒品，累犯，處有
期徒刑參月，扣案之安非他命壹包（毛重約零點玖公克）沒收銷燬之；主刑部分應執
行有期徒刑拾月，
    事  實
一、甲○○前分別因施用第二級毒品案件，先後二次經觀察、勒戒後，均認無繼續施
    用毒品之傾向，由台灣台中地方法院檢察署檢察官各於民國八十七年九月十五日
    、八十七年十一月二十日，以八十七年度偵字第一八六四二號、八十七年度偵字
    第二四三六二號為不起訴處分確定。嗣甲○○復因施用第二級毒品安非他命案件
    ，經台灣台中地方法院檢察署檢察官以八十八年度偵字第一七五三號聲請簡易判
    決處刑並聲請強制戒治，其強制戒治部分於八十九年四月二十四日期滿，其施用
    毒品之刑事部分則經台灣台中地方法院判處有期徒刑六月，並於八十九年九月十
    一日執行完畢，詎猶不知悔改，復基於概括犯意，自八十九年九月底某日起至九
    十年五月十日十一時三十分許止，連續在台中市○○路○段一二一號八樓之二十
    五室、台北市○○區○○街十七號三樓、台中市○○路太原四街口之ＧＭ─０６
    九五自用小客車上等處，以針筒注射方式，施用第一級毒品海洛因多次。又甲○
    ○另基於持有第二級毒品安非他命之犯意，於九十年一月二十日上午，在台中市
    某土地廟後面，受綽號「范元洪」之不詳年籍人士所託，代為保管安非他命一包
    （毛重０‧九公克），而非法持有第二級毒品安非他命。嗣於九十年一月二十日
    十七時二十分許及九十年二月一日二十時三十分許，為警先後在台中市西屯區○
    ○○街與太原路口及台中市○○路與健行路口查獲，並扣得第二級毒品安非他命
    一包（毛重０‧九公克）及其所有供施用毒品之器具注射針筒一支（扣案另一支
    注射針筒為同案查獲之黃承晟所有）。又於及九十年三月二十九日十六時三十分
    許，在台北市○○區○○街十七號三樓為警查獲，並扣得其所有注射海洛因針筒
    陸支，及安非他命吸食器一個。另於九十年五月十日二十三時十分許，在台中市
    ○○路與文武街口為警查獲，並扣得其所有之海洛因一小包（含袋重約零點陸公
    克）、安非他命二小包（含袋重約壹點玖公克）
二、案經台中市警察局第四分局及台中市警察局第五分局、第二分局，台北縣警察局
    永和分局移送臺灣臺中地方法院檢察署檢察官偵查起訴及移請本院併案審理。
    理  由
一、前揭犯罪事實業經被告甲○○坦承不諱，且有施用毒品之器具注射針筒一支及六
    支及海洛因一小包（毛重約Ｏ、六公克）扣案及台中市衛生局煙毒尿液檢驗成績
    書二份附卷可稽，此外，復有安非他命一包（毛重０‧九公克）、不起訴處分書
    、聲請簡易判決處刑書及臺灣台中地方法院檢察署刑案資料查註紀錄表在卷可參
    ，事證明確，被告犯行堪予認定。
二、核被告甲○○所為，係犯毒品危害防制條例第十條第一項之施用第一級毒品罪及
    同法第十一條第二項之持有第二級毒品罪。其持有第一級毒品海洛因之行為，已
    為施用之高度行為所吸收，不另論列，被告先後多次施用第一級毒品之行為，時
    間緊接，且犯罪構成要件相同，顯係基於概括犯意反覆為之，依連續犯規定論以
    一罪，並加重其刑。又被告曾犯毒品危害防制條例罪，經本院判處有期徒刑六月
    ，於八十九年九月十一日執行完畢，此有臺灣台中地方法院檢察署刑案資料查註
    紀錄表在卷可稽，其於五年內再犯本件有期徒刑以上刑之罪，為累犯，依法加重
    其刑。所犯上開二罪間，犯意各別，行為互異，應予分論併罰。爰審酌被告犯罪
    之動機、目的、手段，犯罪所生之危害、犯罪後之態度等一切情狀，量處如主文
    所示之刑，並諭知易科罰金之折算標準。扣案之毒品海洛壹小包（含袋重約零點
    陸公克），安非他命壹包（毛重約零點玖公克）依同條例第十八條第一項前段規
    定宣告沒收銷燬；施用毒品之器具注射針筒一支及六支，為被告所有，供其施用
    或預備其施用海洛因之物，業據被告供明在卷，併依刑法第三十八條第一項第二
    款規定宣告沒收。
三、被告於九十年二月一日起至同年五月十日二十三時三十分許止之施用第一級毒品
    海洛因行為部分，雖未據公訴人起訴，惟其與前揭同年八十九年九月底某日起至
    九十年一月三十一日止，已起訴部分之行為，有連續犯關係，係裁判上一罪，為
    起訴效力所及，並經檢察官移請併案審理，本院自得一併審判。
四、另移併辦意旨以，被告另有於九十年初某日起至同年五月十日二十三時三十分許
    止，施用第二級毒品安非他命行為，移請本院併案審理，惟查，被告雖於九十年
    一月二十日上午，在台中市某土地廟後面，受綽號「范元洪」之不詳年籍人士所
    託，代為保管安非他命一包（毛重０‧九公克），而非法持有第二級毒品安非他
    命。嗣於九十年一月二十日下午五時二十分許及九十年二月一日二十時三十分許
    ，為警在台中市○○路與健行路口查獲，並扣得第二級毒品安非他命一包（毛重
    ０‧九公克），惟本件併辦部分，另有查獲其持有安非他命吸食器一個及安非他
    命二小包，其持有安非他命之原因係供自己施用，與起訴部分係為他人保管不同
    ，顯非基於同一持有之概括犯意為之，非連續犯，亦非原起訴效力所及，且其施
    用安非他命部分亦未經勒戒觀察，故此部分院不能一併審理，附此敘明。應退回
    公訴人另行偵辦。
據上論斷，應依刑事訴訟法第二百九十九條第一項前段，毒品危害防制條例第十條第
一項、第十一條第二項、第十八條第一項條前段，刑法第十一條前段、第五十六條、
第四十七條、第五十一條第五款、第三十八條第一項第二款，判決如主文。
中      華      民      國      九十      年      六    月    二十八    日
                                        法  官  林  清  鈞
右正本證明與原本無異。
如不服本判決，應於送達後十日內向本院提出上訴狀（須附繕本），上訴於台灣高等
法院台中分院。
                                        書記官
中      華      民      國      九十      年      六    月    二十八    日
附錄本案論罪科刑法條全文
毒品危害防制條例第十條第一項施用第一級毒品者，處六月以上五年以下有期徒刑。
第十一條第二項持有第二級毒品者，處二年下有期徒刑、拘役或新台幣三萬元以下罰
金。


司法院資訊處製作；財團法人民間司法改革基金會備份。
